# 可变对价，收入确认

提问人：lxch119 时间：2020-02-16 14:49:17
陈版主，
A公司执行新的收入准则和金融工具准则，销售铜产品，合同约定买家工厂提货，A公司不负责运输， 12 月 10 日发货，先按照发货当日伦敦期货交易所的价格95%，剩余的按照 3 月 10 日，伦敦期货交易所的价格5%。
1.发货日，公司按照当日价格全部确认100%的收入和应收款。
2.资产负债表日，A公司按照预期结算的价格，调整应收款和收入。
3.3月 10 日，A公司按照当日的价格，冲销以前的收入，重新确认100%收入。
请问：
A公司的处理是否正确？
A公司的这类业务，是否属于准则规定的可变对价的情况？
如果是：A公司的应收款在 12 月 31 日，是否属于按照收取合约现金流量的金融资产，按照公允价值计量？

回答人：chenyiwei
该企业的做法不恰当。该交易实际上是一项非货币性对价，即对方所给予的是一项包含嵌入衍生工具的混合工具，而不是可变对价。按照新金融工具准则规定，对此类非现金对价应以取得日的公允价值进行初始计量，对应计量收入；后续公允价值变动应体现为公允价值变动损益，而不是调整收入。因为不是可变对价，所以也不受新收入准则对可变对价估计的限制。